【裁判字號】    91,易,3185
【裁判日期】    920915
【裁判案由】    竊盜
【裁判全文】
台灣台中地方法院刑事判決                      九十一年度易字第三一八五號
    公  訴  人  台灣台中地方法院檢察署檢察官
    被      告  甲  ○
右列被告因竊盜案件，經檢察官提起公訴（九十一年度偵字第二０一八七號），本院
判決如左：
    主      文
甲○無罪。
    理      由
一、公訴意旨略以：甲○意圖為自己不法之所有，於民國（下同）九十年十一月廿九
    日下午三時三十分許，指示不知情之乙○○（另經檢察官為不起訴處分確定）駕
    駛十五噸重大貨車，前往南投縣國姓鄉北坑村北山國中新建工程工地，竊取丙○○所有模板、木製角材及鐵製支架等物一批價值約新台幣（下同）一百七十八萬
    六千元，並載往甲○所承攬之台中縣烏日鄉○○街烏日鄉立圖書館新建工程使用
    ，為丙○○於九十一年四月十七日上午八時三十分許，在上址發現報警查獲，因
    認被告甲○犯有刑法第三百二十條第一項之竊盜罪嫌等語。
二、本件公訴人認被告甲○涉犯上開罪嫌，無非以被害人丙○○於警訊及偵查中之指
    訴為其論據。訊之被告甲○固坦承僱請乙○○前往北山國中載走丙○○所有模板
    、木製角材及鐵製支架等物，然否認有何不法所有之意圖，辯稱：伊將所承包北
    山國中新建教室工程模板部分，委由丙○○承作，但丙○○做到二樓頂時即因故
    未再施作，而由伊自行僱工繼續施作完成，嗣因北山國中運動場工程另有人發包
    ，學校告知不能再將模板、木製角材及鐵製支架等物放置運動場上，經伊多次聯
    絡丙○○前往載走，均無法聯絡上，不得已乃僱請乙○○前往將之載走，並告以
    能用的拿去使用，不能用的則予丟棄，應非竊取等語。
三、按犯罪事實應依證據認定之，無證據不得認定犯罪事實；又不能證明被告犯罪者
    ，應諭知無罪之判決，刑事訴訟法第一百五十四條第二項、第三百零一條第一項
    分別定有明文。而刑事訴訟法上所謂認定犯罪事實之證據，係指足以認定被告確
    有犯罪行為之積極證據而言，該項證據自須適合於被告犯罪事實之認定，始得採
    為斷罪資料，最高法院二十九年上字第三一０五號著有判例。次按刑法第三百二
    十條第一項竊盜罪之成立，以行為人意圖為自己或第三人不法之所有，而竊取他
    人之動產為其構成要件。經查本件被告甲○經營之彰億營造工程有限公司於九十
    年三月一日與丙○○訂立契約，將所承包北山國中新建教室（地下一層、地上三
    層）工程模板部分，委由丙○○承作，經丙○○於同年四月三日開始施作，惟於
    同年八月中旬施作至二樓頂時，因故未再施作，而由被告公司該工地主任丁○○
    自行僱工繼續施作，於同年十月六日完工，經丙○○於同年十月二十日左右前往
    整理所有模板、木製角材及鐵製支架等物，但未將之載走，嗣因學校告知運動場
    工程已另行發包，不能再將上開物品放置運動場上，經被告及丁○○多次聯絡丙○○前往載走，均無法聯絡上，被告不得已乃僱請乙○○前往將之載走，並告以
    能用的拿去使用，不能用的則予丟棄，經乙○○於同年十一月二十九日下午三時
    三十分許，駕駛十五噸重大貨車前往北山國中，將木製角材四百五十支、鐵製支
    架五百五十支及不堪使用之模板等物載走，其中木製角材四百五十支、鐵製支架
    五百五十支載至被告公司所承包烏日鄉立圖書館新建工程而委由乙○○承作模板
    部分之工地使用，另不堪使用之模板則予丟棄等情，業據證人丁○○、乙○○證
    述在卷，並有工程契約書影本乙份附卷足憑，可見被告甲○僱請乙○○前往北山
    國中將被害人丙○○所有前開物品載走，係因學校告知不能放置且無法聯絡上被
    害人丙○○所致，尚非無故；且被害人丙○○陳稱其遭載走之物品有鐵製支架二
    千三百支（每支三百元）、木製角材四千五百支（每支一百元）、模板二千五百
    塊（每塊二百元）、合板七百三十塊（每塊二百元），均屬新品，合計價值一百
    七十八萬六千元，此非但為被告甲○所堅決否認，被害人丙○○又未能提出具體
    事證以資證明，尚難認被害人丙○○所述係屬實在；況被告亦陳明願以被害人丙○○承作面積計算木製角材及鐵製支架之數量，而以原材料五成計價賠償被害人
    丙○○，但為被害人丙○○拒絕，足見被告甲○尚乏不法所有之意圖，核與竊盜
    罪之構成要件有間，雙方所爭，應屬民事糾葛，此外又查無其他積極證據足認被
    告有何竊盜犯行，既無證據證明被告犯罪，依法應諭知無罪之判決。
四、據上論斷，應依刑事訴訟法第三百零一條第一項，判決如主文。
中    華    民    國     九十二     年       九      月       十五      日
                                     臺灣臺中地方法院刑事第三庭
                                          法  官  朱  光  國
右正本證明與原本無異。
如不服本判決，應於判決送達後十日內向本院提出上訴狀( 應附繕本 )，上訴於臺灣
高等法院臺中分院。
                                        書記官
中    華    民    國     九十二     年       九      月       十六      日
                                                                        Ｂ


司法院資訊處製作；財團法人民間司法改革基金會備份。
